臺灣桃園地方法院刑事判決　　　　　　　　　　　　　九十三年度訴字第九七八號
　　公　訴　人　臺灣桃園地方法院檢察署檢察官
　　被　　　告　甲○○　男　四.
右列被告因違反毒品危害防制條例案件，經檢察官提起公訴（九十三年度毒偵字第一
五０七號），由本院合議庭裁定改依簡式審判程序審理，本院判決如左：
    主  文
甲○○施用第一級毒品，累犯，處有期徒刑捌月，扣案標示ＨＲ（＋）之第一級毒品
海洛因壹小包（驗餘淨重零點零伍公克），沒收銷燬之。又施用第二級毒品，累犯，
處有期徒刑陸月，扣案之第二級毒品安非他命貳小包（毛重合計壹點壹公克），沒收
銷燬之。應執行有期徒刑壹年，扣案標示ＨＲ（＋）之第一級毒品海洛因壹小包（驗
餘淨重零點零伍公克）、第二級毒品安非他命貳小包（毛重合計壹點壹公克），均沒
收銷燬之。
    事    實
一、甲○○有下列前案紀錄，後述(一)所示案件構成累犯：
  (一)前因持有第一級毒品違反毒品危害防制條例案件，經本院於民國九十二年一月二
    十四日，以九十二年度壢簡字第一一八號判決判處有期徒刑二月，如易科罰金，
    以三百元折算一日確定，於九十二年十二月二十六日繳納罰金執行完畢，構成累
    犯。
  (二)復因違反毒品危害防制條例案件，經本院於九十二年十一月五日以九十二年度簡
    字第二一二號，就連續施用第一級毒品部分，判處有期徒刑六月，如易科罰金以
    三百元折算一日，就連續施用第二級毒品部分，判處有期徒刑三月，如易科罰金
    ，以三百元折算一日確定，應執行有期徒刑八月，如易科罰金，以三百元折算一
    日，於九十三年一月二日確定，尚未執行。
二、甲○○前因施用毒品案件，經本院於九十一年六月二十八日以九十一年度毒聲字
    第一八四三號之裁定送觀察、勒戒後，認無繼續施用毒品之傾向，由臺灣桃園地
    方法院檢察署檢察官於九十一年七月二十三日，以九十一年度毒偵字第一五八五
    號為不起訴處分確定。又因施用毒品案件，經本院於九十二年一月二十二日以九
    十二年度毒聲字第一八一號裁定送觀察、勒戒後，認有繼續施用毒品之傾向，經
    本院以九十二年度毒聲字第五二五號裁定令入戒治處所施以強制戒治一年，復經
    本院以九十二年度毒聲字第一九七九號裁定停止戒治並交付保護管束。並由臺灣
    桃園地方法院檢察署檢察官提起公訴，經本院於九十二年十一月五日以九十一年
    度簡字第二一二號判決，就連續施用第一級毒品部分，判處有期徒刑六月，如易
    科罰金以三百元折算一日，就連續施用第二級毒品部分，判處有期徒刑三月，如
    易科罰金，以三百元折算一日，應執行有期徒刑八月，如易科罰金，以三百元折
    算一日，並於九十三年一月二日確定。詎甲○○仍未戒除毒癮，於五年內復分別
    基於施用第一級毒品海洛因、第二級毒品安非他命之犯意，於九十三年三月三十
    一日在其位於桃園縣中壢市○○里○鄰○○路一五六號住處，分別施用第一級毒
    品海洛因及第二級毒品安非他命各一次。嗣為警於九十三年四月一日中午十二時
    許，在桃甲○○上址住處二樓查獲甲○○、翁志平及于貴龍（以上二人由檢察官
    另行偵查處理），並扣得翁志平所有攜帶至甲○○住處之第一級毒品海洛因一小
    包（驗餘淨重０‧０五公克）、第二級毒品安非他命二小包（毛重一‧一公克）
    、白粉一小包、電子秤一台、研磨器一台、安非他命吸食器一組、玻璃球二個、
    注射針筒十支、止血袋一條及吸管瓢器二支。
三、案經桃園縣政府警察局中壢分局報告臺灣桃園地方法院檢察署檢察官偵查起訴。
    理    由
一、按刑事訴訟法第二百七十三條之一規定除被告所犯為死刑、無期徒刑、最輕本刑
    為三年以上有期徒刑之罪、或高等法院管轄第一審案件者外，於審判期日前之程
    序進行中，被告先就被訴事實為有罪之陳述時，審判長得告知被告簡式審判程序
    之旨，並聽取當事人、代理人、辯護人及輔佐人之意見後，裁定進行簡式審判程
    序。經查，本件被告甲○○被訴毒品危害防制條例一案，非前開不得進行簡式審
    判程序之案件，經被告於本院審理時就被訴事實為有罪之陳述，且經本院告知被
    告簡式審判程序之旨，聽取被告及檢察官之意見後，爰依右開刑事訴訟法第二百
    七十三條之一之規定，當庭裁定改依簡式審判程序審判之，合先敘明。
二、右揭事實業據被告甲○○於本院審理時坦承不諱，而被告為警查獲所採集之尿液
    經送驗結果尿液呈嗎啡（海洛因經人體代謝呈嗎啡陽性反應）、甲基安非他命陽
    性反應，此有桃園縣衛生局不法藥物尿液檢定書一紙附卷可稽（見九十三年度毒
    偵字第一五０七號偵查卷第六六頁）。並有如事實欄所載之扣案物品扣案足資佐
    證，而本案被告為警查獲扣得之白粉二包，其中一包標示ＨＲ（＋）（驗餘淨重
    ０‧０五公克），確含第一級毒品海洛因成分，而其他一包標示Ｈ（—）（驗餘
    淨重合計０‧一四公克），則未發現法定毒品成分，有法務部調查局調科壹字第
    ０八０００七五六八號鑑定通知書一紙在卷可稽（見同上偵查卷第六四頁），足
    徵被告自白與事實相符，其施用第一級毒品海洛因、第二級毒品安非他命之事實
    ，堪予認定。又被告甲○○前因施用毒品案件，經依本院於九十一年六月二十八
    日以九十一年度毒聲字第一八四三號之裁定送觀察、勒戒後，認無繼續施用毒品
    之傾向，由臺灣桃園地方法院檢察署檢察官於九十一年七月二十三日，以九十一
    年度毒偵字第一五八五號為不起訴處分確定。又因施用毒品案件，經本院於九十
    二年一月二十二日以九十二年度毒聲字第一八一號裁定送觀察、勒戒後，認有繼
    續施用毒品之傾向，經本院以九十二年度毒聲字第五二五號裁定令入戒治處所施
    以強制戒治一年，復經本院以九十二年度毒聲字第一九七九號裁定停止戒治並交
    付保護管束。並由臺灣桃園地方法院檢察署檢察官提起公訴，經本院於九十二年
    十一月五日以九十一年度簡字第二一二號判決，就連續施用第一級毒品部分，判
    處有期徒刑六月，如易科罰金以三百元折算一日，就連續施用第二級毒品部分，
    判處有期徒刑三月，如易科罰金，以三百元折算一日，應執行有期徒刑八月，如
    易科罰金，以三百元折算一日，並於九十三年一月二日確定等情，此有上開不起
    訴處分書電腦列印本、臺灣高等法院被告全國前案紀錄表附卷可稽（見同上偵查
    卷第六八頁）。綜上，是被告係三犯本案之罪，亦係於強制戒治執行完畢釋放後
    五年內再犯毒品危害防制條例第十條第一、二項之罪。綜此，本案事證明確，被
    告犯行洵堪認定，應予依法論科。
三、是核被告甲○○所為，係犯毒品危害防制條例第十條第一項之施用第一級毒品罪
    及同條例第十條第二項之施用第二級毒品罪。被告持有第一級毒品海洛因及第二
    級毒品安非他命，意在供己施用，其持有海洛因與安非他命之低度行為皆應為施
    用之高度行為吸收，均不另論罪。其所犯上開二罪之間，犯意各別，行為互殊，
    應予分論併罰。又被告有如事實欄一、(一)所示前案紀錄，於九十二年十二月二十
    六日執行完畢等情，有上開臺灣高等法院被告全國前案紀錄表一份附卷可稽，其
    於刑之執行完畢五年以內再犯本件有期徒刑以上之罪，均為累犯，應依刑法第四
    十七條規定分別加重其刑。爰審酌被告本案施用毒品次數非多，犯行所生危害，
    已曾因相同犯行經觀察、勒戒、強制戒治等處遇後猶未能使其知所省惕，根絕施
    用毒品惡習，足徵其沾染甚深，犯後坦承犯行態度良好等及其他一切情狀，量處
    如主文所示之刑，並定其應執行之刑。
四、沒收：
  (一)扣案標示ＨＲ（＋）之第一級毒品海洛因一包（驗餘淨重０‧０五公克）、第二
    級毒品安非他命二小包（毛重一‧一公克），係屬毒品，應依毒品危害防制條例
    第十八條第一項前段之規定沒收銷燬之。至扣案標示ＨＲ（－）之白粉一包，則
    未發現法定毒品成分，又無證據證明係供被告施用毒品所用之物，爰不予宣告沒
    收。
  (二)至扣案電子秤一台、研磨器一台、安非他命吸食器一組、玻璃球二個、注射針筒
    十支、止血袋一條及吸管瓢器二支，非屬被告所有，而屬同時為警查獲之翁志平
    所有一節，業據被告供明在卷，核與證人翁志平於警訊中所述相符，爰不予宣告
    沒收。
據上論斷，應依刑事訴訟法第二百七十三條之一、第二百九十九條第一項前段，毒品
危害防制條例第十條第一項、第二項、第十八條第一項前段，刑法第十一條、第四十
七條、第五十一條第五款，判決如主文。
本案經檢察官廖先志到庭執行職務。
中　　　華　　　民　　　國　　九十三　　年　　 十一 　　月　　　五　　　日
                                臺灣桃園地方法院刑事第十二庭
                                      法　官　黃永定
右正本證明與原本無異。
如不服本判決，應於判決送達後十日內，向本院提出上訴狀。
                                      書記官　施春祝
中　　　華　　　民　　　國　　九十三　　年　　 十一 　　月　　　五　　　日
附論罪科刑依據之法條：
毒品危害防制條例第十條
施用第一級毒品者，處六月以上五年以下有期徒刑。
施用第二級毒品者，處三年以下有期徒刑。
